【裁判字號】    96,交聲,759
【裁判日期】    970731
【裁判案由】    交管條例聲異
【裁判全文】
臺灣板橋地方法院交通事件裁定         96年度交聲字第759號
原處分機關  交通部公路總局臺北區監理所
異  議  人
即受處分人  乙○○
上列異議人即受處分人因違反道路交通管理處罰條例案件，不服
原處分機關於中華民國96年4 月20日所為之裁決處分（裁決書案
號：北監自裁字裁40-HC0000000號），聲明異議，本院裁定如下
：
    主  文
異議駁回。
    理  由
一、聲明異議意旨略以：異議人即受處分人乙○○於民國96年1
    月1 日下午3 時3 分許，駕駛車牌號碼4952-FL 號自用小客
    車，行經臺中縣大甲鎮○○路與東安路路口處時，因闖紅燈
    之違規事由，經臺中縣警察局大甲分局大甲派出所（下稱原
    舉發機關）警員當場攔停，並掣單舉發；惟異議人當時係於
    黃燈時加速通過，並未闖紅燈，且警員亦未舉證異議人之違
    規事實，即逕予舉發，顯然不當；嗣經異議人申訴後，原處
    分機關仍以異議人違規事證明確，而予以裁罰，爰依法聲明
    異議云云。
二、按汽車駕駛人，行經有燈光號誌管制之交岔路口闖紅燈者，
    處新臺幣（下同）1,800 元以上5,400 元以下罰鍰，道路交
    通管理處罰條例第53條第1 項定有明文。
三、經查，異議人即受處分人乙○○於96年1 月1 日下午3 時3
    分許，駕駛車牌號碼4952-FL 號自用小客車，行經臺中縣大
    甲鎮○○路與東安路路口處時，於該有燈光號誌管制之交岔
    路口闖紅燈，經原舉發機關警員當場攔停並依法掣單舉發等
    事實，有原舉發機關警員所掣發之中縣警交字第HC0000000
    號舉發違反道路交通管理事件通知單1 紙（其上已註明異議
    機關警員甲○○於本院訊問時到庭證述明確（詳下述）。異
    議人雖辯稱伊當時係於黃燈時加速通過，並未闖紅燈，且警
    員亦未舉證伊違規之事實云云；惟查，證人甲○○於本院訊
    問時，已到庭結證略稱：當時伊是在中山路往北方向過了東
    安路之道路右側執行取締闖紅燈勤務，伊站的位置可以清楚
    看到中山路路口號誌及路口之情形，當時中山路直行方向之
    號誌已轉換為紅燈，且中山路往北方向內側車道已有車輛停
    下，此時異議人沿中山路往北方向之外側車道直行闖越紅燈
    通過東安路，沒有減速，也沒有暫停，伊見狀就立刻將異議
    人攔停，當時異議人還拿出公立醫院之識別證，說是自己人
    ，伊表示仍須依法舉發，異議人即拒絕簽收該違規通知單等
    語明確（見本院96年7 月20日訊問筆錄第2 至第3 頁）；查
    證人甲○○係任職於臺中縣警察局大甲分局，其與住所地位
    於臺北縣新莊市之異議人，本素不相識，彼此間亦無怨隙，
    倘非異議人確有違規情事，實難想證人甲○○竟會無中生有
    、任意羅織異議人闖越紅燈之違規事實；再執勤警員本其維
    護交通秩序、安全職責所為之舉發，原屬公務員依法行使公
    權力之行為，自應受到適法、正確之推定，而異議人復未能
    就執勤警員之舉發有何違誤之處，提出相關證據以供本院調
    查，本院亦查無其他證據足認警員有何違法取締之情事，異
    議人空言以上情置辯，即無足採。從而，本件異議人駕駛汽
    車，行經有燈光號誌管制之交岔路口闖紅燈之違規行為，事
    證明確；原處分機關以異議人違反道路交通管理處罰條例第
    53條第1 項規定，裁處罰鍰5,400 元，核無不當；本件異議
    人之異議為無理由，應予駁回。
據上論斷，應依道路交通案件處理辦法第19條規定，裁定如主文
。
中    華    民    國    97    年    7     月    31    日
                  交通法庭  法  官  劉景宜
以上正本證明與原本無異。
如不服本裁定，得自收受送達之日起5 日內向本院提出抗告狀。
                            書記官  謝秀青
中    華    民    國    97    年    8     月    7     日


司法院資訊處製作；財團法人民間司法改革基金會備份。
